【裁判字號】    89,易,1245
【裁判日期】    891121
【裁判案由】    妨害公務等
【裁判全文】
臺灣屏東地方法院刑事判決                        八十九年度易字第一二四五號
    公  訴  人  臺灣屏東地方法院檢察署檢察官
    被      告  丙○○
右列被告因妨害公務等案件，經檢察官提起公訴（八十九年度偵字第四九三四號）本
院判決如左：
    主  文
丙○○對於公務員依法執行職務時，施強暴，處拘役參拾日，如易科罰金，以參佰元
折算壹日；又恐嚇他人致生危害於安全，科罰金貳仟元，如易服勞役，以參佰元折算
壹日。
被訴傷害部分公訴不受理。
    事  實
一、丙○○患有妄想型精神分裂症殘餘型，情緒衝動控制力差，缺乏病識感判斷力已
    受損，為精神秏弱之人，於八十九年八月十三日十三時三十分，至屏東縣恆春鎮
    ○○路一一一號海餐廳內，欲買奶酒與櫃台服務生丁○○發生口角，致使丙○○
    不悅，基於恐嚇之犯意，以加害生命、財產之言詞恐嚇「我要讓你的店開不成」
    等語，使丁○○心生畏懼，致生危害於安全，復另基於傷害之犯意，以徒手掐住
    丁○○左頸部成傷（傷害部分業據撤回告訴），嗣經警員甲○○據報前往處理，
    丙○○明知公務員即警員甲○○正依法執行上述滋事案件之職務，竟基於妨害公
    務之犯意，手抓甲○○左上臂，以此強暴方法，妨害警員甲○○執行職務並公然
    口出穢言辱罵警員甲○○「幹你娘」等語，經警員口頭制止，仍不聽勸阻。
二、案經屏東縣警察局恒春分局報請台灣屏東地方法院檢察署檢察官偵查起訴。
    理  由
一、訊據被告丙○○矢口否認右揭犯行，辯稱：伊僅推該餐廳之老闆娘，只表非「沒
    有這樣做生意，你們乾脆不要做生意好了」等語，又伊被餐廳服務生推倒後的事
    已記不清楚了云云。惟查被告丙○○業於警訊中坦承上情大致相符，核與告訴人
    丁○○指訴情節相符，並經證人黃啟瑞證述屬實，復有診斷證明書二紙及警員勤
    務報告書一紙可稽，被告犯行堪以認定。
二、核被告所為係犯刑法第三百零五條之恐嚇危害安全罪、刑法第一百三十五條第一
    項之對於公務員依法執行職務時施強暴罪、刑法第一百四十條第一項之侮辱公務
    員罪。又被告所犯妨害公務、侮辱公務員二罪，為想像競合犯，應從一重之妨害
    公務罪處斷。被告所犯前揭恐嚇、妨害公務二罪犯意各別，罪名互異，應予分論
    併罰。又丙○○於八十七年起出現幻聽而住院治療，出院後出現自殺企圖及懷疑
    他人加害，患有妄想型精神分裂症殘餘型，情緒衝動控制力差，缺乏病識感判斷
    力已受損，又其係因與女友吵架沒去吃藥才獨自去墾丁等情，業據證人乙○○即
    被告之父供證在卷，並有財團法人長庚紀念醫院高雄分院、國軍高雄總醫院回函
    二紙及相關病歷資料、國軍高雄醫院診斷證明二紙、南門醫院診斷證明書一紙在
    卷可稽，且其於醫院之訪談紀錄中亦載明其交女友有波折一節，是堪認被告行為
    之時為精神耗弱人，爰依刑法第十九條第二項規定，減輕其刑。爰審酌被告細故
    恐嚇他人，藐視公權力，對於警員依法執行職務時，施強暴犯罪動機、目的、手
    段，被告行為危害公務執行之情節，事後與丁○○達成民事和解此有和解書一紙
    在卷可稽足見非無悔意等一切情狀，量處如主文所示之刑，併諭知如易服勞役及
    如易科罰金之折算標準，以示懲儆。
乙、不受理部分
一、公訴意旨略以：丙○○另基於傷害之犯意，以徒手掐住丁○○左頸部成傷，因認
    被告丙○○涉有刑法第二百七十七條第一項之傷害罪嫌。
二、按告訴乃論之罪，告訴人於第一審辯論終結前，得撤回其告訴；又告訴經撤回者
    ，法院應諭知不受理之判決，刑事訴訟法第二百三十八條第一項，及第三百零三
    條第三款定有明文。
三、本件被告丙○○因傷害案件，經檢察官提起公訴，認被告等人係犯刑法第二百七
    十七條第一項之傷害罪。依同法第二百八十七條前段之規定，須告訴乃論。茲據
    告訴人丁○○於本院審理中，聲請撤回其告訴，有警訊筆錄在卷可稽，揆諸前開
    說明，爰不經言詞辯論，逕為不受理之判決。
據上論斷，應依刑事訴訟法第二百九十九條第一項前段、第三百零三條第三款、第三
百零七條，刑法第三百零五條、第一百三十五條第一項、第一百四十條第一項前段、
第五十五條、第十九條第二項、第四十一條、第四十二條第二項，罰金罰鍰提高標準
條例第一條前段、第二條，判決如主文。
本案經檢察官林津鋒到庭執行職務
中      華      民      國      八十九      年    十一    月    二十一  日
                                      臺灣屏東地方法院刑事第一庭
                                          法  官    郭書豪
右正本證明與原本無異。
對於本判決如有不服應於收受送達後十日內向本院提出上訴書狀上訴於台灣高等法院
高雄分院並按他造當事人之人數附具繕本。
                                          書記官    潘豐益
中      華      民      國      八十九      年    十一    月    二十一  日
附錄法條：
中華民國刑法第一百三十五條
(妨害公務執行及職務強制罪)
對於公務員依法執行職務時，施強暴脅迫者，處三年以下有期徒刑、拘役
或三百元以下罰金。
意圖使公務員執行一定之職務或妨害其依法執行一定之職務或使公務員辭
職，而施強暴脅迫者，亦同。
犯前二項之罪，因而致公務員於死者，處無期徒刑或七年以上有期徒刑。
致重傷者，處三年以上、十年以下有期徒刑。
中華民國刑法第一百四十條
(侮辱公務員公署罪)
於公務員依法執行職務時，當場侮辱，或對於其依法執行之職務公然侮辱
者，處六月以下有期徒刑、拘役或一百元以下罰金。
對於公署公然侮辱者亦同。
中華民國刑法第三百零五條
(恐嚇危害安全罪)
以加害生命、身體、自由、名譽、財產之事，恐嚇他人致生危害於安全者
，處二年以下有期徒刑、拘役或三百元以下罰金。


司法院資訊處製作；財團法人民間司法改革基金會備份。
